【裁判字號】    98,訴,576
【裁判日期】    981030
【裁判案由】    違反毒品危害防制條例
【裁判全文】
臺灣嘉義地方法院刑事判決               98年度訴字第576號
公  訴  人  臺灣嘉義地方法院檢察署檢察官
被      告  甲○○
                    （另案在臺灣嘉義監獄鹿草分監執行中）
上列被告因違反毒品危害防制條例案件，經檢察官提起公訴（九
十八年度偵字第三四一五號、九十八年度毒偵字第九三五號），
被告於準備程序中就被訴事實為有罪之陳述，經本院合議庭裁定
由受命法官獨任進行簡式審判程序，判決如下：
    主          文
甲○○施用第一級毒品，累犯，處有期徒刑拾月，扣案之第一級
毒品海洛因捌包（驗餘合計淨重零點肆玖公克）均沒收銷燬之，
上開第一級毒品海洛因外包裝袋捌個均沒收；又施用第二級毒品
，累犯，處有期徒刑陸月，扣案之第二級毒品甲基安非他命拾包
（驗餘合計淨重零點肆肆柒公克）均沒收銷燬之，上開第二級毒
品甲基安非他命拾個及吸食器壹組均沒收。應執行有期徒刑壹年
參月，扣案之第一級毒品海洛因捌包（驗餘合計淨重零點肆玖公
克）及第二級毒品甲基安非他命拾包（驗餘合計淨重零點肆肆柒
公克）均沒收銷燬之，上開第一級毒品海洛因外包裝袋捌個、第
二級毒品甲基安非他命拾個及吸食器壹組均沒收。
    犯罪事實及理由
一、犯罪事實：
    甲○○前於民國九十三年間因施用毒品案件，經法院裁定送
    勒戒處所觀察、勒戒後，認無繼續施用毒品傾向，於九十三
    年六月四日觀察、勒戒執行完畢釋放，又因施用第一級毒品
    及施用第二級毒品案件，經本院以九十四年度訴字第四一六
    號判決分別判處有期徒刑一年及十月，並定應執行刑為有期
    徒刑一年九月確定，於九十六年五月十五日縮短刑期假釋出
    監付保護管束，於九十六年六月十七日保護管束期滿未經撤
    銷假釋，視為執行完畢。詎仍不知悔改，於觀察、勒戒執行
    完畢釋放後五年內，基於施用第一級毒品海洛因之犯意，於
    九十八年四月二十日晚上十一時許，在其嘉義縣布袋鎮○○
    路九一號住處，以將海洛因摻入香菸內點火燃燒吸食煙霧之
    方式，施用第一級毒品海洛因一次。另基於施用第二級毒品
    甲基安非他命之犯意，於九十八年四月二十日晚上十一時許
    ，在其上址住處，以將甲基安非他命置入玻璃球吸食器內加
    熱燒烤吸食煙霧之方式，施用第二級毒品甲基安非他命一次
    。嗣於九十八年四月二十一日上午十時四十分許，在嘉義縣
    布袋鎮○○路九三號「差不多網咖」內為警查獲，並扣得其
    所有施用剩餘之第一級毒品海洛因八包（驗餘合計淨重○‧
    四九公克）、第二級毒品甲基安非他命拾包（驗餘合計淨重
    ○‧四四七公克）及供施用第二級毒品甲基安非他命所用之
    吸食器一組，而於查獲當日中午十二時三十五分許，得甲○
    ○同意後，採其尿液送驗，其結果呈呈海洛因之代謝物嗎啡
    陽性反應及甲基安非他命陽性反應，始悉上情。
二、證據：
    本件證據除引用檢察官起訴書之記載外（如附件），並補充
    「被告甲○○於本院之自白及高雄醫學大學附設中和紀念醫
    院檢驗報告」。
三、本件係經被告甲○○於準備程序當庭表示認罪，而經本院裁
    定以簡式審判程序加以審理，則依據刑事訴訟法第二百七十
    三條之二、同法第一百五十九條第二項之規定，不適用傳聞
    法則有關限制證據能力之相關規定。
四、查被告曾有起訴書犯罪事實欄所示因施用毒品而受觀察、勒
    戒執行之前案紀錄，有臺灣高等法院被告前案紀錄表在卷可
    參，是被告於觀察、勒戒執行完畢釋放後，五年內再犯施用
    毒品罪，自應依法論罪科刑。
五、查海洛因及甲基安非他命分屬毒品危害防制條例第二條第二
    項第一款所列之第一級毒品及同條項第二款所列之第二級毒
    品，核被告所為，係犯毒品危害防制條例第十條第一項之施
    用第一級毒品罪及同條例第十條第二項之施用第二級毒品罪
    。被告因施用第一級毒品海洛因及第二級毒品甲基安非他命
    而持有海洛因及甲基安非他命之低度行為，分別為其施用之
    高度行為所吸收，不另論罪。被告所犯上開二罪，犯意各別
    ，行為互異，罪名有異，應予分論併罰。又被告有上開犯罪
    事實欄所載之犯罪科刑及執行完畢紀錄，有臺灣高等法院被
    告前案紀錄表附卷足參，其受徒刑之執行完畢後，五年內故
    意再犯本件有期徒刑以上之施用第一級毒品及第二級毒品罪
    ，均為累犯，應各依刑法第四十七條第一項規定加重其刑。
    爰審酌被告前曾因施用毒品觸法，仍不知悛悔，又施用足以
    導致精神障礙、性格異常，甚至造成生命危險之毒品，戕害
    一己之身體健康，對社會治安可能之危害程度非微，惟其犯
    罪後尚能坦承犯行等一切情狀，分別量處如主文所示之刑，
    並定其應執行之刑。扣案之海洛因八包（驗餘合計淨重○‧
    四九公克）及甲基安非他命十包（驗餘合計淨重○‧四四七
    公克），係分屬毒品危害防制條例第二條第二項第一款、第
    二款所列之第一級毒品、第二級毒品，應依毒品危害防制條
    例第十八條第一項前段之規定，宣告均沒收銷燬之。另扣案
    供盛裝上開第一級毒品毒品海洛因之外包裝袋八個及第二級
    毒品甲基安非他命十個、吸食器一組，分係被告所有供犯本
    案施用第一級毒品罪及第二級毒品罪所用之物，業據其供承
    在卷，併依刑法第三十八條第一項第二款規定宣告沒收。
據上論斷，應依刑事訴訟法第二百七十三條之一第一項、第二百
九十九條第一項前段、第三百十條之二、第四百五十四條第二項
，毒品危害防制條例第十條第一項、第二項、第十八條第一項前
段，刑法第十一條、第四十七條第一項、第五十一條第五款、第
三十八條第一項第二款，判決如主文。
本案經檢察官陳昱奉到庭執行職務。
中    華    民    國    98    年    10    月    30    日
                  刑事第三庭    法  官  鄭雅文
以上正本證明與原本無異。
如不服本判決應於判決送達後十日內向本院提出上訴書狀，並應
敘述具體理由；其未敘述上訴理由者，應於上訴期間屆滿後二十
日內向本院補提理由書（均須按他造當事人之人數附繕本）「切
勿逕送上級法院」。
中    華    民    國    98    年    10    月    30    日
                                書記官  蘇姵容
附錄論罪科刑法條：
毒品危害防制條例第十條
施用第一級毒品者，處六月以上五年以下有期徒刑。
施用第二級毒品者，處三年以下有期徒刑。


司法院資訊處製作；財團法人民間司法改革基金會備份。
